臺灣臺中地方法院行政訴訟判決
111年度交字第154號
原      告  林建成  


被      告  交通部公路總局臺中區監理所

代  表  人  楊聰賢  
上列當事人間交通裁決事件，原告不服被告民國111年3月23日投
監四字第65-BZB172358號裁決書，提起行政訴訟，本院判決如下
：
    主  文
原告之訴駁回。
訴訟費用新臺幣參佰元由原告負擔。
    事實及理由
一、程序事項：
(一)按行政訴訟法第237條之7規定，交通裁決事件之裁判，得不
    經言詞辯論為之。本件屬交通裁決事件，依兩造所述各節及
    卷內資料其事證已臻明確，本院認無經言詞辯論之必要，爰
    不經言詞辯論而為判決。
(二)原告起訴時，被告代表人為魏武盛，嗣於訴訟進行中變更為
    楊聰賢，有交通部111年7月20日交人字第1117100518號令及
    被告之新代表人楊聰賢具狀聲明承受訴訟等在卷可稽，核無
    不合，應予准許。　　
二、事實概要：
　　原告所有號牌BHL-7899號自用小客車(下稱系爭車輛），於
    民國110年12月21日21時55分許，行經高雄市林園區鳳林路1
    段與沿海路2段路口，因「汽車駕駛人駕駛汽車非遇突發狀
    況，在車道中暫停」之違規行為，遭民眾檢具事證檢舉，經
    高雄市政府警察局交通大隊林園分隊（下稱舉發機關）員警
    認定該車違反道路交通管理處罰條例第43條第1項第4款之規
    定，遂逕行對車主即原告掣開第BZB172358號舉發違反道路
    交通管理事件通知單。被告續於111年3月23日投監四字第65
    -BZB172358號裁決書（下稱原處分），依道路交通管理處罰
    條例第43條第1項第4款、第63條第1項第3款及「違反道路交
    通管理事件統一裁罰基準表」之規定，按期限內到案之基準
    ，裁處原告第1階段罰鍰新臺幣（下同）18,000元，記違規
    點數3點，並應參加道路交通安全講習。
三、原告主張略以：
　　民眾檢舉有誤，檢舉人對原告車輛惡意狂鳴喇叭，刻意將車
    輛逼近，差點發生交通事故，事實並非「非遇突發狀況，在
    車道中暫停」，影片內容檢舉人剪接過，並非全程行車糾紛
    ，惡意挑釁並檢舉，原告車輛逆向行駛部分，明確無誤等語
    。並聲明：原處分撤銷。
四、被告答辯則以：
    由光碟影像觀之，原告於穿越鳳林路1段T字路口之際，並未
    注意左側有無來車即將車輛橫越道路占據內、外車道，致行
    駛於鳳林路1段之直行車陷於發生撞擊事件之風險，且亦使
    己身處於危險之中，然原告反而怪罪於他人按鳴喇叭，致心
    生怨懟而夾怨報復，即逆向行駛，更將道路視為自家停車場
    ，恣意妄為，目無法紀，罔顧其他用路人之安全，囂張之氣
    焰，令人髮指，違規事證明確，詎竟執前詞置辨，顯為卸責
    之詞，無從採信。另觀之該影像具有連續性，並無有何加工
    變造之情形，當可認為真實，原告僅以己意憑空臆測，並未
    舉證以證其說，舉發機關依違規事證製單舉發，並無不當，
    本所依法裁處亦無違誤，原告所訴並無理由等語。並聲明：
    原告之訴駁回。
五、本院之判斷：
(一)按「汽車除遇突發狀況必須減速外，不得任意驟然減速、煞
    車或於車道中暫停。前車如須減速暫停，駕駛人應預先顯示
    燈光或手勢告知後車，後車駕駛人應隨時注意前車之行動。
    」、「汽車駕駛人，駕駛汽車有下列情形之一者，處新臺幣
    6千元以上2萬4千元以下罰鍰，並當場禁止其駕駛：四、非
    遇突發狀況，在行駛途中任意驟然減速、煞車或於車道中暫
    停。」、「汽車駕駛人有第1項第1款至第4款或前項行為者
    ，並吊扣該汽車牌照3個月；……。」，道路交通安全規則第9
    4條第2項、道路交通管理處罰條例第43條第1項第4款、第4
    項定有明文。
(二)經查，本院勘驗調查舉發機關提供之採證光碟，製成勘驗筆
    錄附卷為證（見本院卷第91頁），勘驗結果為：檢舉民眾行
    車紀錄器畫面時間2021/12/21 21：39：39時至21：39：55
    時，檢舉民眾車輛(下稱該車)行駛於高雄市林園區鳳林路一
    段外側車道上，一台白色休旅車(下稱系爭車輛）正由沿海
    路2段駛出準備通過路口，之後該車於接近沿海路2段口時，
    系爭車輛尚未通過路口，該車鳴按喇叭並向右偏移繞過系爭
    車輛後於機車專用車道暫停，接著該車緩緩起步前行，21：
    39：56時至21：40：22時，系爭車輛由畫面左側駛出，並將
    車輛阻擋在該車前方，接著系爭車輛駕駛下車往該車走去。
(三)依上開勘驗結果可知，該車沿鳳林路一段外側車道行駛，先是於沿海路2段以喇叭警示正通過路口之系爭車輛，並繞過系爭車輛繼續前行，之後系爭車輛突然出現該車前方，並故意阻擋該車行車路線，迫使該車必須暫停等情，顯見原告駕駛系爭車輛確有於上開時、地非遇突發狀況，在車道中暫停至明。系爭車輛在不顧道路安全之情形下，故意將車輛阻擋於該車前方，致使該車無法前行，已嚴重影響道路交通之行車秩序及安全，足認原告駕駛系爭車輛於上開時、地，確有「汽車駕駛人駕駛汽車非遇突發狀況，在車道中暫停」之違規行為，核已該當道路交通管理處罰條例第43條第1項第4款之規定。縱然有原告主張之行車糾紛與後續衝突，但均非可合理化原告上述違規行為之正當理由。另經本院調查勘驗結果，檢舉民眾行車紀錄器畫面自然連續不中斷，並無遭變造、偽造或故障之虞，系爭車輛在車道中暫停之行為均清晰可辨。是原告所執上開主張，並無依據。被告對原告所為之裁罰，應屬有據。
(四)綜上所述，原告違規事證明確，被告依法所為原處分並無違
    誤，原告訴請撤銷，為無理由，應予駁回。
六、本件事證已臻明確，兩造其餘主張及陳述，經核於判決結果
    不生影響，爰不逐一論列，附此敘明。
七、本件第一審裁判費為300元，應由原告負擔，爰確定第一審
    訴訟費用額如主文第2項所示。
據上論結，本件原告之訴為無理由，依行政訴訟法第237條之7、
第98條第1項前段、第237條之8第1項，判決如主文。
中　　華　　民　　國　 111　　年　　11 　月　　 10　　日
　　　　　　　　　行政訴訟庭　法　官   吳俊螢
上為正本係照原本作成。
如不服本判決，應於送達後20日內，向本院提出上訴狀，其未表
明上訴理由者，應於提出上訴後20日內向本院補提理由書（均須
按他造人數附繕本）。上訴理由應表明關於原判決所違背之法令
及其具體內容，或依訴訟資料可認為原判決有違背法令之具體事
實。
中　　華　　民　　國　　111 　年　　11　　月　　10　　日
                             書記官   王素珍